【裁判字號】    89,易,1066
【裁判日期】    891228
【裁判案由】    侵占
【裁判全文】
臺灣嘉義地方法院刑事判決                        八十九年度易字第一○六六號
    公  訴  人  臺灣嘉義地方法院檢察署檢察官
    被      告  甲○○
    選任辯護人  陳正芳
右列被告因侵占案件，經檢察官提起公訴（八十九年度偵字第六三○八號），本院判
決如左：
    主  文
甲○○連續意圖為自己不法之所有，而侵占自己持有他人之物，處拘役貳拾日。
    事  實
一、甲○○原係服役於嘉義縣朴子市之中部地區海岸巡防司令部第四海岸巡防指揮部
    第四三營第四三二連一兵步槍兵，意圖為自己不法之所有，基於概括之犯意，先
    後於民國八十八年四月五日、同年四月十日、同年四月十九日、同年五月十日，
    分別收受同營第四三○連（即營部連）上兵行政士林義傑私人身分委託代為轉發
    各連申報核銷之機車維修費新台幣（下同）一萬八千四百三十五元、一萬二千一
    百四十一元、四萬四千六百八十九元、二萬三千三百九十六元，合計九萬八千六
    百六十一元之金錢，詎僅陸續轉交其中六萬三千二百四十三元，而將其中之三萬
    五千四百十八元侵占入己，花用一空。
二、案經國防部高等軍事法院移送臺灣嘉義地方法院檢察署檢察官偵查起訴。
    理  由
一、訊據被告甲○○對於右揭犯罪事實均坦承不諱（本院卷第十四頁審判筆錄），核
    與證人即中部地區海岸巡防司令部第四海岸巡防指揮部第四三營第四三○連（即
    營部連）少校連長秦樹年、同營連上兵行政士林義傑、同營連下士車輛管制士謝
    佳霖、同營第四三三連一兵車輛機保士吳建龍、同營第四三二連上兵車輛機保士
    林亞權、同營第四三四連一兵車輛機保士顏新原於軍事檢察官偵查中證述屬實（
    中部地區海岸巡防司令部八十八年七月二十二日巡檢字第一八號偵查卷第三十三
    頁至第三十六頁反面、第八十二頁至第八十四頁，第三十九頁至第四十一頁反面
    ，第四十三頁至第四十四頁、第八十七頁至第八十八頁，第五十六頁至第五十七
    頁反面，第六十頁至第六十一頁反面，第六十七頁至第六十八頁反面訊問筆錄）
    ，復有被告自書之領據一紙在卷（中部地區海岸巡防司令部八十八年七月二十二
    日巡檢字第一八號偵查卷第二十五頁）可稽。因之，被告自白核與事實相符，事
    證明確，其犯行得予認定。
二、核被告所為係犯刑法第三百三十五條第一項之侵占罪。被告係先後四次受林義傑
    私人委託持有九萬八千六百六十一元金錢，並將其中三萬五千四百十八元陸續侵
    占入己，花用一空等情，業據其軍事檢察官偵查中自白：「（問：經費核下後共
    領了幾筆？）八十八年四月五日領取一萬八千四百三十五元，八十八年四月十日
    領取一萬二千一百四十一元，八十八年四月十九日領取四萬四千六百八十九元，
    八十八年五月十日領取二萬三千三百九十六元，．．（問：你何時起意侵占機車
    維修費花用？為何侵占？）我於八十八年四月五日領到第一筆維修費時，因當時
    缺錢花用，所以就想先支用維修費，日後慢慢歸還，沒想到愈支愈多，由八十八
    年四月五日起直到八十八年五月十日領取最後一筆維修費，除了先行撥款各連部
    份維修費外，其餘均已花費完畢。．．就是平常回家因薪水少，外出玩時花掉了
    。．．在這段時間中，是平常缺錢，就用機車維修費抵用。」不諱（中部地區海
    岸巡防司令部八十八年七月二十二日巡檢字第一八號偵查卷第四十八頁反面至第
    四十九頁、第七十一頁反面訊問筆錄），並經前開證人林義傑於軍事檢察官偵查
    中證述無訛（中部地區海岸巡防司令部八十八年七月二十二日巡檢字第一八號偵
    查卷第十一頁反面、第四十頁訊問筆錄），且卷附之被告自書領據中亦載明：「
    收到日期：八十八年四月五日，一萬八千四百三十五元；八十八年四月十日，一
    萬二千一百四十一元；八十八年四月十九日，四萬四千百八十九元；八十八年五
    月十日，二萬三千三百九十六元。」（中部地區海岸巡防司令部八十八年七月二
    十二日巡檢字第一八號偵查卷第二十五頁），得見被告係將先後四次所領取之金
    錢陸續侵占入己。是其上開犯行，既屬前後可分，且時間緊接，方法雷同，所犯
    係構成要件相同之罪名，顯係基於概括犯意為之，應依刑法第五十六條連續犯規
    定論以一罪，並加重其刑。爰審酌被告年富力壯，不思以勞力獲取金錢，貪圖物
    質享樂，鋌而走險之動機，犯罪之目的、方法、手段，所侵吞三萬餘元之款項事
    後已悉數返還，業據前揭證人秦樹年、林義傑結證屬實（中部地區海岸巡防司令
    部八十八年七月二十二日巡檢字第一八號偵查卷第三十五頁至第三十六頁、第四
    十一頁反面訊問筆錄），且坦承犯行，頗具悔意，態度堪稱良好等一切情狀，量
    處如主文所示之刑，以示儆懲。
三、至辯護人謂被告雖因盜取財物案件經軍事法院判處有期徒刑一年確定，然該案與
    本件係屬同一案件，被告自非於本案前曾受有期徒刑之宣告，而得諭知緩刑云云
    。按凡在判決前已經受有期徒刑以上刑之宣告確定者，即不合於緩刑條件，至於
    前之宣告刑已否執行，以及被告犯罪時間之或前或後，在所不問，因而前已受有
    期徒刑之宣告，即不得於後案宣告緩刑，最高法院五十四年度台非字第一四八號
    著有判例可資參照。第查，被告前因盜取財物案件經國防部中部地方軍事法院八
    十八年台判字第○三九號判處有期徒刑一年，國防部高等軍事法院八十九年法仁
    判字第○七六號判決駁回上訴，全案並於八十九年七月十七日確定，有上開判決
    各一份在卷（國防部高等軍事法院八十九年一月三日法仁判字第○六七號卷第三
    頁至第六頁、第一百零一至第一百零五頁）可稽，是故，被告於五年以內曾受有
    期徒刑以上刑之宣告，即不合宣告緩刑之要件，附此敘明。
據上論斷，應依刑事訴訟法第二百九十九條第一項前段，刑法第五十六條、第三百三
十五條第一項，罰金罰鍰提高標準條例第一條前段，判決如主文。
本案經檢察官林俊良到庭執行職務。
中      華      民      國    八十九    年     十二     月    二十八    日
                                      臺灣嘉義地方法院刑事第三庭
                                          法  官  張  道  周
右正本證明與原本無異。
如不服本判決，應於判決送達後十日內向本院提出上訴狀( 應附繕本 )。
中      華      民      國    八十九    年     十二     月    二十八    日
                                          書記官  鄭  昭  亮
附錄本判決論罪法條全文：
刑法第三百三十五條第一項
意圖為自己或第三人不法之所有，而侵占自己持有他人之物者，處五年以下有期徒刑
、拘役或科或併科一千元以下罰金。


司法院資訊處製作；財團法人民間司法改革基金會備份。
